臺灣雲林地方法院民事判決　　　　　　　　96年度婚字第13號
原　　　告　甲○○
被　　　告　乙○○
　　　　　　　　　　　（現於臺灣雲林第二監獄執行中）
上列當事人間離婚事件，本院於中華民國96年1 月31日言詞辯論
終結，判決如下：
    主      文
准原告與被告離婚。
訴訟費用新臺幣仟元由被告負擔。
　　事實及理由
甲、兩造之主張:
一、原告主張：
（一）兩造於民國79年2 月23日結婚，現婚姻關係仍存續中。然
      被告自結婚後無正當職業，到處遊蕩，因而染上吸食毒品
      之惡習，惟經觀察、勒戒執行完畢並不知悔改，猶仍繼續
      施用毒品，終因施用第一、二級毒品，經鈞院以95年度訴
      字第691 號刑事判決處有期徒刑1 年及4 月，應執行有期
      徒刑1 年2 月確定。
（二）又被告另因缺錢花用而竊取他人財物，亦經鈞院以95 年
      度易字第399 號刑事判決處有期徒刑9 月確定，被告目前
      在監服刑中。
（三）按「夫妻之一方，有左列情形之一者，他方得向法院請求
      離婚：‥十、被處三年以上徒刑或因犯不名譽之罪被處徒
      刑者。」，民法第1052條第1 項第10款定有明文，被告因
      上開不法行為遭判刑確定之事實，有上開2 份判決書為憑
      ，而被告所犯違反毒品危害防制條例罪及竊盜罪之性質，
      為不名譽之犯罪（最高法院33年上字第3406號、33年上字
      第5635號判例參照），且被告既因犯上開罪行確定，足以
      使身為配偶之原告受有異樣的眼光，並給予不同的對待，
      致原告蒙受強大的壓力而深感身心俱疲，故依通常之社會
      觀念，係屬不名譽之犯罪至明。
（四）此外，因被告婚後素行不良，破壞婚姻之圓滿和諧，致原
      告不堪共同生活，迄今兩造亦已分居長達十餘年，期間未
      曾面對面交談，已無婚姻之實質關係可言。今因被告犯不
      名譽之罪入獄服刑，則雙方更無復合或維持婚姻之可能，
      婚姻已嚴重破裂至明，而被告所為，足令原告難立足於鄉
      里，造成原告精神上之痛苦，誠屬有重大事由而難以維持
      婚姻，依民法第1052條第2 項之規定，原告亦得請求離婚
      。
（五）綜上所陳，爰依民法第1052條第1 項第10款及第2 項之規
      定提起本訴，此二規定為請求權之競合，請鈞院擇一為原
      告勝訴之判決。並聲明：如主文所示。
二、被告則以: 離婚沒有意見，被告同意離婚等語。
乙、得心證之理由：
一、原告主張之上開事實，業據其提出戶籍謄本及本院95年度訴
    字第691 號、95年度易第399 號刑事判決各1 份在卷可稽，
    並為被告所不爭執，足信屬實。
二、按夫妻之一方有被處3 年以上徒刑或因犯不名譽之罪被處徒
    刑者，他方得向法院請求離婚，民法第1052條第1 項第10款
    定有明文。又竊盜為不名譽之犯罪，祇須被處徒刑，即足為
    離婚之原因；而施用毒品可認為民法第1052條第1 項第10款
    所謂犯不名譽之罪。最高法院33年上字第3406號、第5749號
    判例要旨可資參照。經查，本件被告因犯施用第一級、第二
    級毒品及竊盜等不名譽之罪，分別經本院判處有期徒刑確定
    一節，有上開本院刑事判決2 份、臺灣高等法院被告在監在
    押全國記錄表1 份在卷可查，且為被告所不爭執，應可認定
    屬實。揆諸上開最高法院判例要旨，原告依上開規定請求與
    被告離婚，為有理由，應予准許。
三、又本件原告雖另依同法條第2 項規定請求判決與被告離婚，
    然與前開請求，係同一之原告對於同一之被告，基於各該權
    利在同一訴訟程序，以單一之聲明，要求法院擇一判決，為
    選擇合併之訴。前開請求既有理由，其訴訟目的已達，本院
    即毋庸就同法條第2 項之離婚事由另為審理，附此敘明。
丙、據上論結，原告之訴為有理由，依民事訴訟法第78條，判決
    如主文。
中　　華　　民　　國　　96　　年　　2 　　月　　14　　日
                  家事法庭    法　官    李明鴻
如對本判決上訴，應於判決送達後20日內向本院提出上訴狀。（
須附繕本，並繳納上訴裁判費新臺幣4,500元）
以上正本製作與原本無異。
中　　華　　民　　國　　96　　年　　2 　　月　　14　　日
                              書記官    陳美華
